

# DIANA SANCHEZ ORDOÑEZ FRONTEND DEVELOPER

# CONTACTOS

- @ dianaordonez1998@gmail.com
- 977411855
- https://github.com/DianaSanc
- https://www.linkedin.com/in/diana-isabel-sanchez-ordonez

# HABILIDADES PERSONALES

- Autodidacta
- Determinada
- Adaptable
- Innovadora
- Creativa
- Responsable



# SOBRE MI

Soy una profesional enfocada en la **innovación** con soluciones tecnológicas, **determinada**, **autodidacta** y **adaptable** ante cualquier reto profesional de desarrollo. Anteriormente me he desenvuelto en la parte técnica desde el mantenimiento preventivo y correctivo en equipos de TI hasta el prototipado y diseño de interfaces web y móviles. Actualmente, me estoy especializando como desarrolladora web frontend con JavaScript. Mi objetivo es trabajar también con Angular y React.js en entornos web teniendo en cuenta los patrones y heurísticas de la experiencia de usuario.



# EXPERIENCIA

# **UI DESIGNER**

2020 Nisira System S.A.C | Junio 2020 - Noviembre 2020

Rediseñar interfaces en proyectos internos aplicando la herramienta AdobeXD.

Diseñar y prototipar interfaces para una aplicación mobile.

### PRACTICANTE COMO AUXILIAR EN DESARROLLO

2020 Nisira System S.A.C | Setiembre 2019 - Mayo 2020 Dar mantenimiento a una sistema web con Vue.js. Migrar servicios Windows a Software Libre.

# PRACTICANTE DE SOPORTE DEL LABORATORIO DE REDES Y NUEVAS TECNOLOGÍAS

2019 Universidad César Vallejo | Junio 2017 - Setiembre 2019 Brindar soporte técnico en el mantenimiento preventivo y correctivo de los equipos de cómputo.

Encargada de las clonaciones de las computadoras del laboratorio de cómputo.



# EDUCACIÓN

# **BACHILLER EN INGENIERIA DE SISTEMAS**

Universidad César Vallejo | 2015 - 2019

# **INGENIERIA DE SISTEMAS**

Universidad César Vallejo | 2020

# **DESARROLLO FRONTEND**

Laboratoria | 2020 - 2021



# HABILIDADES PROFESIONALES



